# 其他非流动金融资产持有期间产生的公允价值变动

提问人：1123050994@ 时间：2020-03-21 08:05:20
请教陈版主
企业持有其他非流动金融资产期间，确认的公允价值变动，在计算每股收益时，能否看做是非经常性损益？

回答人：chenyiwei
除了以下两种情形以外，应构成非经常性损益：
1 、持有该“其他非流动金融资产”属于企业的主营业务的，如某些金融企业、投资公司；
2 、由同公司正常经营业务相关的有效套期保值业务所形成。